臺灣桃園地方法院刑事判決　　　　　　　96年度易字第1125號
公　訴　人　臺灣桃園地方法院檢察署檢察官
被　　　告　甲○○
　　　　　　　　　　（現羈押於臺灣桃園看守所）
上列被告因竊盜案件，經檢察官提起公訴（96年度偵字第18964
號），被告於準備程序期日就被訴事實為有罪陳述，經本院裁定
進行簡式審判程序，茲判決如下：
    主  文
甲○○竊盜，累犯，處有期徒刑壹年，扣案之湯匙壹支沒收。並
應於刑之執行前令入勞動場所強制工作參年
    事  實
一、緣甲○○前於民國86年間即因犯竊盜及妨害自由案件，而經
    本院以86年度易字第1506號刑事判決判處應執行有期徒刑10
    月而確定在案，並於87年1 月15日縮短刑期執行完畢，嗣於
    87年間再因竊盜案件，經本院於87年4 月10日以87年度易字
    第677 號判決有期徒刑10月而確定在案，並於87年11月30日
    因徒刑執行完畢出監；於88年間再因竊盜案件，而經本院於
    88年5 月14日以88年度易字第1071號案件判處有期徒刑1 年
    而確定在案，並於89年4 月11日因徒刑執行完畢出監（以上
    於本案均不構成累犯）。復於89年11月5 日再經本院以89年
    度易字第1051號判決加重竊盜罪，處有期徒刑2 年、並應於
    刑之執行前令入勞動場所強制工作3 年，且經臺灣高等法院
    駁回上訴而確定在案，其乃因此入監服刑並於94年10月7 日
    因縮短刑期執畢出監；又於94年間因竊盜案及公共危險案，
    而經臺灣板橋地方法院以95年度交易字第296 號刑事判決判
    處應執行有期徒刑1 年而確定在案，嗣於95年10月22日即因
    徒刑執行完畢出監。然其甫出監，即再因竊盜案件，而於95
    年12月8 日經臺灣臺北地方法院以95年度易字第2729號刑事
    判決判處有期徒刑10月而確定在案，並經該院以96年度聲減
    字第436 號裁定減為有期徒刑5 月，而其即於96年7 月16日
    經臺灣臺北地方法院檢察署檢察官以96年度執減更字第518
    號之指揮書執行該減刑裁定並加以結案而出監（以上於本案
    均構成累犯）；然其竟不知悔改，仍於上開徒刑執行完畢或
    經減刑後執行完畢後5 年內，旋即於96年8 月18日凌晨3 時
    許，在路過臺北縣板橋市○○道路之某巷道時，因見乙○○
    所有、牌照號碼為3K-749號之營業用大貨車（登記名義人為
    駿昌汽車貨運有限公司）停放於路旁，且車門已損壞、車窗
    又未關緊，有機可乘，即意圖為自己不法之所有，進入車內
    ，並以持在路旁垃圾桶內所拾得之湯匙1 支撬開該車錀匙孔
    啟動車輛之方式，竊取該車，得手後據為己有，供己作為代
    步之用。嗣其於96年8 月19日17時許，駕駛該車途經桃園縣
    復興鄉○○村○○路口時，為警查獲，並扣得上開湯匙1 支
    ，始知上情。
二、案經桃園縣政府警察局大溪分局報告台灣桃園地方法院檢察
    署檢察官偵查起訴。
    理  由
壹、程序方面：
一、按除簡式審判程序、簡易程序及第376 條第1 款、第2 款所
    列之罪之案件外，第一審應行合議審判，此觀諸96年3 月23
    日總統公布修正施行之同法第284 條之1 規定亦明。查本案
    係於96年8 月28日繫屬本院（詳本院收文戳章），而本案被
    告甲○○所犯竊盜罪（詳下述）係屬刑事訴訟法第376 條第
    2 款所定之案件，是依刑事訴訟法第284 條之1 規定，本件
    自得不行合議審判，合先敘明。
二、再按本案被告甲○○所犯係死刑、無期徒刑或最輕本刑為3
    年以上有期徒刑以外之罪，其於本院準備程序期日中就被訴
    事實為有罪之陳述，經本院告知簡式審判程序之旨，並聽取
    當事人意見後，由本院依刑事訴訟法第273 條之1 第1 項規
    定裁定進行簡式審判程序，附此敘明。
貳、實體方面：
一、上開犯罪事實，業據被告甲○○迭於警詢、偵查及本院審理
    中坦承不諱，核與被害人乙○○於警訊中所述情節大致相符
    ，並有湯匙1 支扣案可參，且有贓物認領保管單、扣押物品
    目錄表、系爭營業用大貨車行照等資料各1 份及查獲照片6
    張在卷可稽，足認被告自白確與事實相符，洵堪採為論罪科
    刑之依據。是本案事證明確，被告犯行洵堪認定。
二、核被告甲○○所為，係犯刑法第320 條第1 項之竊盜罪。又
    被告前有如事實欄所述之犯罪科刑及執行情形，此有臺灣高
    等法院被告前案紀錄表1 份在卷可稽，並經本院依職權調閱
    臺灣臺北地方法院檢察署96年度執減更字第518 號案全卷確
    認無訛，堪信為真實。又被告於89年11月5 日因竊盜案件，
    而經本院以89年度易字第1051號判決加重竊盜罪，處有期徒
    刑2 年、並應於刑之執行前令入勞動場所強制工作3 年，且
    經臺灣高等法院駁回上訴而確定在案，其乃因此入監服刑並
    於94年10月7 日因縮短刑期執畢出監；又於94年間因竊盜案
    及公共危險案，而經臺灣板橋地方法院以95年度交易字第29
    6 號刑事判決判處應執行有期徒刑1 年而確定在案，嗣於95
    年10月22日即因徒刑執行完畢出監。然其甫出監，即再因竊
    盜案件，而於95年12月8 日經臺灣臺北地方法院以95年度易
    字第2729號刑事判決判處有期徒刑10月而確定在案，並經該
    院以96年度聲減字第436 號裁定減為有期徒刑5 月，而其即
    於96年7 月16日經臺灣臺北地方法院檢察署檢察官以96年度
    執減更字第518 號之指揮書執行該減刑裁定並加以結案而出
    監後，即於上開有期徒刑執行完畢或經減刑執行完畢後5 年
    以內，再故意犯本罪，應依刑法第47條第1 項之規定論以累
    犯，並加重其刑。爰審酌被告不思循合法正當途徑獲取財物
    ，竟任意竊取他人所有之車輛，所為非是，然念其犯罪後尚
    能坦承犯行，態度良好等一切情狀，量處如主文所示之刑。
三、再按保安處分中之強制工作，旨在對嚴重職業性犯罪及欠缺
    正確工作觀念或無正常工作因而犯罪者，強制其從事勞動，
    學習一技之長及正確之謀生觀念，使其日後重返社會，能適
    應社會生活。刑法第90條第1 項亦規定：有犯罪之習慣或因
    遊蕩或懶惰成習而犯罪者，得於刑之執行前，令入勞動場所
    ，強制工作。此係本於保安處分應受比例原則之規範，使保
    安處分之宣告，與行為人所為行為之嚴重性、行為人所表現
    之危險性及對於行為人未來行為之期待性相當之意旨而制定
    ，而由法院視行為人之危險性格，決定應否令入勞動處所強
    制工作，以達預防之目的（最高法院94年台上字第6519號判
    決意旨參照）。是查，被告於本院調查、審理中即已供稱：
    其因為甫經減刑出監，且父母、兄長均已去世，姐姐又已搬
    家，不知何去何從，而於犯案當時，因身上沒錢，剛好看到
    馬路上停放1 台車，才進入車內躲雨，後來並竊取該車，其
    真的是因為要照顧自己的土地才竊取該車等語（參本院卷第
    36頁）。是被告正值青壯，且才甫獲減刑出監後旋即犯下本
    案，卻不思謀求正當工作以獲取固定生活收入，顯見被告欠
    缺正確工作觀念，且因無正常工作因而犯罪，故實有強制其
    從事勞動，學習一技之長及正確謀生觀念之必要。再參以被
    告之上開前案紀錄，可知被告每經法院判處徒刑執行完畢出
    監後，旋即再犯竊盜案件，可見僅有徒刑之執行，對於被告
    而言，並無法使其習得正確之守法觀念，反而更突顯被告確
    有犯罪之習慣，及其法規範意識薄弱，復未能深自內省之情
    形，故單憑施予刑罰制裁，殊難收矯正被告竊盜惡習之功，
    毫無收戒除其不勞而獲劣性之效，職是，僅藉刑之執行既不
    足以徹底根絕惡性，自有另謀其他處遇方式之必要，俾能矯
    其頑習並防杜再犯，故爰依刑法第90條第1 項之規定，於刑
    之執行前，令被告入勞動場所，強制工作3 年，以資矯治。
四、再扣案之湯匙1 支，既為被告隨手自路旁垃圾桶內所拾得，
    即為被告所有，且被告復以之為竊車之工具，為供犯罪所用
    之工具，此業經被告供承在卷，故本院即應依刑法第38條第
    1 項第2 款之規定，裁定沒收之。
據上論斷，應依刑事訴訟法第273 條之1 第1 項、第284 條之1
、第299 條第1 項前段，刑法第320 條第1 項、第47條第1 項、
第38條第1 項第2 款、第90條第1項、第2項，判決如主文。
本案經檢察官董良造到庭執行職務。
中　　華　　民　　國　　96　　年　　9　　月　 　21　　日
                  刑事第十二庭  法　官　 林靜梅
以上正本證明與原本無異。
如不服本判決，應於判決送達後10日內向本院提出上訴狀（應附
上訴理由狀及其繕本），其未敘述上訴理由者，應於上訴期間屆
滿後20日內補提理由書狀於本院，上訴於臺灣高等法院。
                                書記官   廖宜政
中　　華　　民　　國　　96　　年　　9 　　月　　21　　日
附錄本案論罪科刑法條：
中華民國刑法第320 條（普通竊盜罪、竊佔罪）
意圖為自己或第三人不法之所有，而竊取他人之動產者，為竊盜
罪，處5 年以下有期徒刑、拘役或5 百元以下罰金。
意圖為自己或第三人不法之利益，而竊佔他人之不動產者，依前
項之規定
處斷。
前二項之未遂犯罰之。
